

PERFIL

Soy una persona con principios y deseo de superación, autodidacta, pro activo y capaz de adaptarme a los requerimientos de la empresa, con la capacidad de trabajar en equipo, en busca de crecer en lo profesional, tanto como en lo personal.

Lenguajes De Programación

JAVA ★★★★★

JAVASCRIPT ★★★★★

Frameworks y/o Bibliotecas

Spring Boot ★★★★ Angular ★★★★ React ★★★★

IDIOMAS

Español: Natal Inglés: Básico

Tecnologías

MYSQL - Intermedio

Mongodb - Básico

PostgreSQL - Intermedio

Postman - Intermedio

Docker - Intermedio

GIT - Intermedio

Microservicios -intermedio

SISTEMAS OPERATIVOS

- Windows
- Linux

ERIK ANTONY MUÑICO GALVAN

Bachiller en Ingeniería de Sistemas

DATOS GENERALES

Dirección: ZONA: Z HUAYCAN ATE UCV:232

Celular: 956392316 Edad: 28 años DNI:70120679

E-mail: Erik.antony.mg@gmail.com

Git-Hub: https://github.com/erik-antony-mg

Portfolio: https://portfolio-erik-antony-mg.netlify.app/

PERFIL PROFESIONAL

Desarrollador Backend en el desarrollo de aplicaciones utilizando Java (versiones 8, 11, y 17) y Spring Boot. Poseo sólidos conocimientos en bases de datos relacionales como MySQL y PostgreSQL, así como en bases de datos no relacionales como MongoDB. Tengo experiencia en la implementación de arquitecturas de microservicios y manejo de contenedores con Docker. Además, tengo conocimientos en JavaScript y he trabajado con Angular para desarrollar interfaces de usuario.

EXPERIENCIA LABORAL

1.- Desarrollador Junior en Área de Desarrolloro Fortune Project

Cargo: Desarrollador Junior

Periodo : ENERO 2020 a MARZO 2020

- Desarrollé y mantuve aplicaciones backend utilizando Spring Boot.
- Implementé APIs RESTful y gestioné bases de datos relacionales.
- Colaboré con el equipo frontend para integrar servicios backend
- 2.- Bolsista de soporte Junior en Área de Soporte Técnico en la Facultad de Ingeniería de Sistemas e Informática de la UNMSM

Cargo : Bolsista

Periodo : AGOSTO 2017 a MARZO 2018

- Brindé soporte técnico y solucioné problemas de hardware y software.
- Administré bases de datos y proporcioné soporte a usuarios finales.
- 3.- Practicante de soporte en Área de Soporte Técnico en la Facultad de Ingeniería de Sistemas e Informática de la UNMSM

Cargo : Practicante

Periodo : ENERO 2017 a AGOSTO 2017

ESTUDIOS

EDUCACIÓN2016-2022 Ingeniería de Sistemas Universidad Nacional Mayor de San Marcos

2006 - 10 I.E. SAN ISIDRO EL LABRADOR 1° a 5° de secundaria 2000 - 05 I.E. SAN ISIDRO EL LABRADOR 1° a 6° de primaria

OTROS CURSOS

2023	introducción a sistema operativo linux Hack4u – S4vitar
2023	introducción ala Ciberseguridad Cisco Networking Academy
2022	Spring Boot 2.7 y angular 15 TodoTic
2021	Java 11 SE y Spring Boot 2 MITOCODE
2020	SCRUM FUNDAMENTALS CERTIFIED SCRUMstudy
2019	SQL for Analytics (Intermedio) CEDHINFO
2016	PROGRAMACION C++ UNIVERSIDAD UNI
2015	herramientas Informáticas CINFO